【裁判字號】    99,台上,7387
【裁判日期】    991125
【裁判案由】    毀損
【裁判全文】
最高法院刑事判決            九十九年度台上字第七三八七號
上  訴  人  台灣高等法院花蓮分院檢察署檢察官  
被      告  古玉妹
上列上訴人因被告毀損案件，不服台灣高等法院花蓮分院中華民
國九十八年六月五日第二審判決（九十八年度上訴字第一０五號
，起訴案號：台灣台東地方法院檢察署九十六年度偵字第一０八
八號），提起上訴，本院判決如下：
    主  文
上訴駁回。
    理  由
按刑事訴訟法第三百七十七條規定，上訴於第三審法院，非以判
決違背法令為理由，不得為之。是提起第三審上訴，應以原判決
違背法令為理由，係屬法定要件。如果上訴理由書狀並未依據卷
內訴訟資料，具體指摘原判決不適用何種法則或如何適用不當，
或所指摘原判決違法情事，顯與法律規定得為第三審上訴理由之
違法情形，不相適合時，均應認其上訴為不合法律上之程式，予
以駁回。又檢察官就被告犯罪事實，應負舉證責任，並指出證明
之方法，為刑事訴訟法第一百六十一條所明定。因此，檢察官對
於起訴之犯罪事實，應負實質之舉證責任。倘其所提出之證據，
不足為被告有罪之積極證明，或其闡明之證明方法，無從說服法
院形成被告有罪之心證，基於無罪推定之原則，自應為被告無罪
之諭知。而認定犯罪事實所憑之證據，無論直接或間接證據，其
為訴訟上之證明，須於通常一般之人均不致有所懷疑，而得確信
其為真實之程度者，始得據為有罪之認定，倘其證明尚未達到此
一程度，而有合理之懷疑存在時，事實審法院復已就其心證上理
由予以闡述，敘明其如何無從為有罪之確信，因而為無罪之判決
，尚不得任意指為違法。本件原判決經審理結果，認不能證明被
告古玉妹有起訴書所載毀壞建築物之犯罪，因而維持第一審論處
被告此部分無罪之判決結果，已詳敘其取捨證據之結果及無從為
有罪判決之心證理由。從形式上觀察，無足以影響判決結果之違
法情形存在。而原判決主文欄第一項關於「撤銷」第一審毀壞建
築物部分之記載，固有疏誤，惟與判決本旨不生影響，難謂適法
之第三審上訴理由。檢察官上訴意旨對於原判決此部分究竟如何
違背法令，非依卷內資料為具體指摘，徒憑臆測之詞，對於原判
決已詳為論斷之事項，再為事實之爭辯，並對原審採證之職權行
使，任意指摘，難謂已符合首揭法定上訴要件，其此部分之上訴
不合法律上之程式，應予駁回。又刑事訴訟法第三百七十六條所
列各罪之案件，經第二審判決者，不得上訴於第三審法院，法有
明文。檢察官不服原判決關於被告毀損（果樹）部分之判決，核
屬刑事訴訟法第三百七十六條第一款之罪，既經第二審判決，自
不得上訴於第三審法院，檢察官猶提起上訴，顯為法所不許，應
併予駁回。
據上論結，應依刑事訴訟法第三百九十五條前段，判決如主文。
中    華    民    國  九十九  年   十一   月  二十五  日
                      最高法院刑事第十庭
                          審判長法官  石  木  欽  
                                法官  洪  佳  濱  
                                法官  韓  金  秀  
                                法官  段  景  榕  
                                法官  周  煙  平  
本件正本證明與原本無異
                                      書  記  官  
中    華    民    國  九十九  年   十二   月    一    日
                                                      v

司法院資訊處製作；財團法人民間司法改革基金會備份。
